Stage formation Developpeur Web et Web Mobile

Qui suis-je?

Après une expérience de 10 ans dans le domaine de la productique mécanique, je souhaite me reconvertir en tant que développeur web et mobile. Pour cela je suis à la recherche d'un stage pour compléter ma formation D2WM à l'école ENI.

Informations

in

Nom: Marine GIROUX

67 rue de Carquefou - 44470 Thouaré Sur Adresse:

Téléphone : 06.86.67.77.57

Mail: marinegiroux71@gmail.com

Permis: B et Véhicule

www.linkedin.com/in/marine-giroux-

545956255

Expériences professionnelles



Formation Développeur Web et Web Mobile

ENI Ecole informatique - Nantes 44

25/09/2023 - à ce jour

- Développement d'un jeu de Mémory avec HTML, CSS et javascript
- Développement d'un site d'enchères sous Java Spring Boot et SQL Server : application web
- Analyse, conception et développement d'un site d'organisation d'évènements avec PHP et MySQL : définition de tests et d'outils de passage des tests.

POLYSOUDE Controleuse Qualité

POLYSOUDE - Nantes 44

Janvier 2019 - à ce jour

- Contrôle visuel et dimensionnel des pièces mécaniques
- Gestion des non-conformités et recherche de solution d'amélioration



Technicienne Opérateur Laser

LASER TEAM - Saint Herblain 44

Decembre 2014 - décembre 2018

- Programmation sur machine découpe et gravure laser : paramètres, programme de déplacement/rotation et graduation.
- Reprise des fichiers de gravure sur Corel Draw.
- Organisation du travail au sein de l'atelier: répartition des tâches, gérer les délais.



Programmeuse découpe laser

SE.B.S. - Malville 44

Fevrier 2013 - Novembre 2014

- Programmation sur machine découpe laser.
- organisation du travailau sein de l'atelier : répartition des tâches, gérer les délais.

Opératrice CN / Controleuse Qualité

PROLANN - Lannion 22

Octobre 2010 - Décembre 2012

- Usinage sur centres CN 3 axes 5 axes + centres conventionnels
- Contrôle visuel et dimensionnel des pièces après usinage et après traitement.

Formation



D2WM - (Développeur Web et Web Mobile)

ENI Ecole informatique - Nantes 44

25/09/2023 - à ce jour

• Préparation au titre « Développeur Web et Web Mobile » homologué par l'Etat, niveau 5 (Bac



BTS IPM (Industrialisation des produits mécaniques)

Lycée Camille Claudel - Digoin 71 2009-2010



BAC STI GM (Génie Mécanique)

Lycée Camille Claudel - Digoin 71

2005-2008

Compétences informatique

Langages













Environnements









Plateformes Framework



Symphony 5.4







CMS

Wordpress

ORM

- Doctrine

Méthodes

- Modélisation des données (Oracle CDM) et Méthode de Développement Agile (Scrum)
 UML (Unified Modeling Language)

Bases de données

- SQL Server
- MySQL

Centres d'intérêt







Randonnées Voyages